【裁判字號】    97,易,28
【裁判日期】    970516
【裁判案由】    違反毒品危害防制條例
【裁判全文】
臺灣雲林地方法院刑事判決                97年度易字第28號
公  訴  人  臺灣雲林地方法院檢察署檢察官
被      告  甲○○
                    （現於臺灣雲林看守所羈押中）
上列被告因違反毒品危害防制條例案件，經檢察官提起公訴（96
年度毒偵字第1546號、第1845號），本院判決如下：
    主  文
甲○○施用第二級毒品，累犯，處有期徒刑伍月；又施用第二級
毒品，累犯，處有期徒刑柒月。應執行有期徒刑玖月。
    事  實
一、甲○○前因施用毒品案件，經執行觀察、勒戒後，因無繼續
    施用毒品之傾向，於民國95年7 月6 日釋放出所，執行期滿
    日期為95年7 月11日，並由臺灣雲林地方法院檢察署檢察官
    以95年度毒偵字第453 號不起訴處分確定。復因竊盜案件，
    經本院以95年度易字第171 號判處有期徒刑8 月確定，於95
    年11月26日執行完畢。詎仍不知悔改，復分別基於施用第二
    級毒品之犯意，於下列時、地施用毒品：(一)於96年8 月26日
    晚間9 時許，在雲林縣二崙鄉○○村○○○○路旁，以甲基
    安非他命置於燈泡內，點火燒烤後吸食煙霧之方式，施用第
    二級毒品甲基安非他命1 次。嗣於96年8 月30日上午9 時30
    分許，在有偵查權限之機關或公務員發覺其犯罪前，向雲林
    縣警察局西螺分局自首而接受裁判，並經採集其尿液送驗，
    結果呈現甲基安非他命之陽性反應。(二)於96年10月10日中午
    12時許為警採尿時起回溯96小時內之某時，在不詳地點，以
    不詳方式，施用第二級毒品甲基安非他命1 次。嗣於96年10
    月10日凌晨零時50分許，因其另犯竊盜案件，為警在雲林縣
    虎尾鎮○○路608 號前查獲，警方得其同意採集尿液送驗，
    結果呈現甲基安非他命之陽性反應，而悉上情。
二、案經雲林縣警察局西螺分局、虎尾分局報告臺灣雲林地方法
    院檢察署檢察官偵查起訴。
    理  由
壹、程序部分：
    本件為刑事訴訟法第376 條第1 款、第2 款所列案件，依同
    法第284 條之1 規定，由法官獨任審判，先予敘明。
貳、實體部分：
一、訊據被告甲○○對於上揭事實(一)部分，坦承不諱；對於事實
    (二)部分，則矢口否認，辯稱：未施用第二級毒品等語。經查
    ：
  (一)就事實(一)部分，並有對被告採得之尿液檢體，送篩檢後，結
    果呈現甲基安非他命之陽性反應，此有雲林縣警察局西螺分
    局查獲煙毒、麻管嫌犯尿液送檢真實姓名登記簿，及台灣檢
    驗科技股份有限公司96年9 月11日報告編號KＺ000000000000
    號濫用藥物尿液檢驗報告各1 份在卷可憑。被告此部分之自
    白，經核與事實相符，應可採信。
  (二)就事實(二)部分，有對被告採得之尿液檢體，送篩檢後，結果
    呈現甲基安非他命之陽性反應，此有雲林縣警察局虎尾分局
    查獲毒品嫌犯尿液送檢真實姓名登記簿，及台灣檢驗科技股
    份有限公司96年10月30日報告編號KH2007A0000000號濫用藥
    物尿液檢驗報告各1 份在卷可稽。是被告空言否認此部分之
    犯罪，不足採信。
二、查被告前因施用毒品案件，經執行觀察、勒戒後，因無繼續
    施用毒品之傾向，於95年7 月6 日釋放出所，執行期滿日期
    為95年7 月11日，並由臺灣雲林地方法院檢察署檢察官以95
    年度毒偵字第453 號不起訴處分確定一情，有臺灣高等法院
    被告前案紀錄表1 份在卷可按。被告於上開觀察、勒戒執行
    完畢後，5 年內再犯本案毒品危害防制條例第10條第2 項之
    罪，自應依法追訴。本案事證明確，被告犯行均堪以認定。
三、按甲基安非他命為毒品危害防制條例第2 條第2 項第2 款所
    明定之第二級毒品，不得非法施用。核被告甲○○所為，係
    犯毒品危害防制條例第10條第2 項之施用第二級毒品罪。其
    為施用而非法持有第二級毒品甲基安非他命之低度行為，已
    為其施用之高度行為所吸收，均不另論罪。再被告所犯上開
    2 罪間，犯意各別，應予分論併罰。又被告前因竊盜案件，
    經本院以95年度易字第171 號判處有期徒刑8 月確定，於95
    年11月26日執行完畢一節，有上揭臺灣高等法院被告前案紀
    錄表在卷可按。被告在上開徒刑執行完畢後，5 年以內故意
    再犯本件有期徒刑以上之罪，為累犯，均應依刑法第47條第
    1 項規定加重其刑。另被告就事實(一)部分，於本案犯罪後，
    在有偵查權限之機關或公務員發覺前，向警方自首而接受裁
    判，有雲林縣警察局西螺分局油車派出所96年8 月30日之調
    查筆錄在卷可參。被告自首此部分犯行，依刑法第62條前段
    規定減輕其刑，並就事實(一)部分之處刑，依法先加後減。
四、又按施用毒品行為之本質為藥物濫用、物質依賴，自殘性明
    顯，侵害性卻隱晦。基於施用毒品此一特性，毒品危害防制
    條例第10條第1 項、第2 項之刑罰，就須與同條例第20條之
    保安處分比擬觀察，而不應與一般犯罪之刑罰等量齊觀。因
    此，對被告施以相當期間之徒刑，藉以隔離毒品、戒除依賴
    即可，過度監禁之結果，徒然虛擲被告生命，並有浪費國家
    稅收之虞。爰審酌被告曾有違反麻醉藥品管理條例及竊盜等
    犯罪前科，有上揭臺灣高等法院被告前案紀錄表在卷可參，
    足認被告素行不佳；且被告前因施用毒品案件，經執行觀察
    、勒戒後，仍再次施用，顯見被告未能悔改並記取教訓；惟
    念及施用毒品犯罪之本質為戕害自我身心健康之行為，尚未
    嚴重破壞社會秩序或侵害他人權益；以及被告於犯後，就事
    實(一)部分，自首犯行，並坦白承認，態度良好；就事實(二)部
    分，否認犯罪，態度不佳等被告之品行、犯罪之動機、目的
    、手段、所生危害及犯罪後態度等一切情狀，分別量處如主
    文所示之刑，並定如主文所示之應執行刑。
據上論斷，應依刑事訴訟法第284 條之1、第299 條第1 項前段
，毒品危害防制條例第10條第2 項，刑法第11條前段、第47條第
1 項、第62條前段、第51條第5款，判決如主文。
本案經檢察官蕭如娟到庭執行職務。
中    華    民    國    97    年    5     月    16    日
                  刑事第三庭    法  官  陳銘壎
以上正本證明與原本無異。
如不服本判決，應於判決收受後10日內，向本院提出上訴狀（須
附繕本）。
                                書記官  鍾宜津
中    華    民    國    97    年    5     月    16    日
附錄本案論罪科刑法條全文：
毒品危害防制條例第10條第2項
施用第二級毒品者，處三年以下有期徒刑。


司法院資訊處製作；財團法人民間司法改革基金會備份。
